臺灣臺中地方法院民事裁定             100年度小上字第86號
上  訴  人  胡慧卿
被  上訴人  戴誌寬
上列當事人間請求返還不當得利事件，上訴人對於中華民國100年
9月14日本院台中簡易庭100年度中小字第1081號第一審判決提起
上訴，本院裁定如下：
    主      文
上訴駁回。
第二審訴訟費用新台幣壹仟伍佰元由上訴人負擔。
    理      由
一、按對於小額程序之第一審裁判之上訴，非以其違背法令為理
    由，不得為之；又上訴狀內應記載上訴理由，表明(一)原判決
    所違背之法令及其具體內容。(二)依訴訟資料可認為原判決有
    違背法令之具體事實。民事訴訟法第436條之24第2項、第43
    6條之25分別定有明文。又所謂判決有違背法令，乃指判決
    不適用法規或適用不當，亦為同法第468條所明定，此亦為
    小額事件之上訴程序所準用（民事訴訟法第436條之32第2項
    參照）。而以判決有不適用法規或適用不當為上訴理由時，
    其上訴狀或理由書應有具體之指摘，並揭示該法規之條項或
    內容，若係成文法以外之法則，應揭示該法則之旨趣，倘為
    司法院解釋或最高法院之判例，則應揭示該判解之字號或其
    內容，如依民事訴訟法第469條所列第1款至第5款理由提起
    上訴時（第6款未準用，參照民事訴訟法第436條之32第2項
    規定），其上訴狀或理由書應揭示合於該條款之事實，上訴
    理由狀如未依此項方法表明者，即難認為已對原判決之違背
    法令有具體之揭示，其上訴自難認為合法，最高法院著有71
    年台上字第314號判例可資參照。次按上訴狀內未表明上訴
    理由者，上訴人應於提起上訴20日內提出理由書於原審法院
    ，未提出者，毋庸命其補正；上訴不合程式或已逾期間或法
    律上不應淮許者，第二審法院應以裁定駁回之；民事訴訟法
    第471條第1項、第444條第1項前段，亦有明文。且此於小額
    事件之上訴程序亦準用之，參照民事訴訟法第436條之32第2
    項之規定自明。
二、本件上訴意旨略以：被上訴人確實就是詐騙上訴人之MSN帳
    號gu66088本人或集團成員，此由詐騙上訴人之MSN代號gu66
    088與於淘寶和被上訴人的交易之代號gu66088相同可證。是
    被上訴人明顯是和gu66088談妥假交易真匯兌，卻一直謊稱
    係代他人購買網路遊戲服務卡，嚴重誤導檢察官和警察辦案
    ，導致檢警因不熟悉大陸淘寶買賣和支付寶付款的流程，而
    不知MSNgu66088和淘寶gu66088是互為買賣方自導自演，並
    進而誤以為被上訴人也是交易被害人。又淘寶交易的訂單詳
    情和支付寶交易之交易詳情均可點擊看出賣家資料，這是交
    易雙方的公開資料。且因支付寶是實名制，做為賣家需提供
    身份證正本掃描上傳至支付寶留底，這是支付寶的安全管理
    機制，被上訴人亦不得諉為不知。綜上，原審判決未查上情
    即駁回上訴人之訴，顯有違誤，爰依法提起上訴云云。
三、經查，上訴人提起本件上訴，其上訴理由均係就原審取捨證
    據、認定事實之職權行使，指摘其為不當，並未具體表明原
    審判決有何適用法規不當而有判決違背法令之情形。是以，
    上訴人顯未依民事訴訟法第436條之25規定，具體表明原審
    所為判決究有何違背法令之處，或依訴訟資料有何判決違背
    法令情形，更未指明原判決所違反法令之條項或其內容。是
    依首揭規定及說明，難謂上訴人已合法表明上訴理由。本件
    上訴自難認為合法，應予駁回。
四、再按民事訴訟法第436條之32第1項準用同法第436條之19規
    定之結果，小額訴訟程序之第二審法院為訴訟費用之裁判時
    ，應確定其訴訟費用額。查本件第二審訴訟費用額確定為1,
    500元，爰依前開規定諭知如主文第2項所示。
五、據上論結，本件上訴為不合法，依民事訴訟法第436條之32
    第1項、第2項、第444條第1項、第95條、第78條、第436條
    之19第1項，裁定如主文。
中    華    民    國   100    年    12    月    2     日
                  民事第三庭審判長法  官  顏世傑
                                  法  官  洪挺梧
                                  法  官  黃峻隆
正本係照原本作成。
本裁定不得抗告。
中    華    民    國   100    年    12    月    2     日
                                  書記官